# 就国有产权无偿划转的账务处理再请教陈版

提问人：gdh_caiwu 时间：2011-07-25 11:58:57
陈版主，您好！在论坛已经搜索阅读了您关于国有企业股权无偿划转账务处理的相关帖子，也学习到了各种情况下的账务处理方法。
十分感谢。但在我公司有一个特殊情况，我思考再三还是觉得不好处理，所以想再请教一下： 集团公司A属下分别B（内资）和C（外资）两家全资子企业，B下设一家子公司D（B占其股权的55%），C下设一全外资企业E，同时C又持有D的25%股权。现在由于产业整合需要，要将B在D的55%股权无偿划转给E。 按之前的分析，划出方B应按长期股权账面成本冲减投资和资本公积或留存收益，划入方E构成同一控制下的企业合并，应按在D所占的权益份额确认长期股权成本及资本公积。 问题在于：B对D的长期股权投资账面成本为1.8亿元，但其净资产只有 6000 万元（实收资本 5000 万元，未分配利润 1000 万元）。如果直接冲减，B公司将出现超额亏损。 造成这种情况的原因在于，B当年对D是溢价收购（从A处收购），但是收购成本 2 亿元没有实际支付，一直挂在其他应付款。 鉴于这种情况，B公司是否可以做如下处理： 借：其他应付款-A 2亿元 贷：长期股权投资-D 1.8亿元 资本公积 0.2亿元 E公司： 借：长期股权投资-D 按占D的份额 贷：其他应付款-A 2亿元 资本公积 差额
这样处理符合无偿划转的定义吗？ 请陈版帮助。也请其他朋友帮忙。不胜感激！

回答人：chenyiwei
回复 gdh_caiwu 的帖子
能否在无偿划转后，将该笔其他应付款一并处理，必须另外明确，不能认为无偿划转后自然就无需再承担该 2 亿元股权转让款。当然B可以请求母公司A豁免掉该笔其他应付款，但是否得到A的同意并不影响无偿划出股权投资的处理。

回答人：chenyiwei
回复 gdh_caiwu 的帖子
相关法律法规并不禁止在无偿划转资产时，将对应的相关负债也一并转移给划入方承担。但应当获得债权人（本案例中为母公司A）的同意。当然这时严格来说就不是无偿划转了，划入方承担的负债就是其取得该项资产的对价。或者也可以理解为标的资产减去标的负债后的净资产的无偿划转，因为就这部分净资产而言，划入一方没有支付对价。

提问人：XK2410 时间：2018-05-16 13:39:15
陈版您好:带负债的资产无偿划拨是否符合权益易易 , 还是应认定货币易,还是不具有商业实质的货币易? 税务上符合国家税务总局2015 40号文的特殊税务处理的条件吗? 国家税务总局2015 40号（四）受同一或相同多家母公司100%直接控制的子公司之间，在母公司主导下，一家子公司向另一家子公司按账面净值划转其持有的股权或资产，划出方没有获得任何股权或非股权支付。划出方按冲减所有者权益处理，划入方按接受投资处理。 期待您的解答

回答人：chenyiwei
带负债的资产无偿划拨也同样属于权益性/交易。是否符合税务规定适用条件，建议咨询税务专业人士。